【裁判字號】    92,交抗,172
【裁判日期】    920331
【裁判案由】    聲明異議
【裁判全文】
臺灣高等法院臺中分院刑事裁定                    九十二年度交抗字第一七二號
    抗  告  人
    即受處分人  甲○○
右抗告人因聲明異議案件，不服臺灣臺中地方法院中華民國九十二年一月二十一日所
為裁定（九十一年度交聲字第九０三號）提起抗告，本院裁定如左：
    主  文
抗告駁回。
    理  由
一、抗告人即受處分人甲○○抗告意旨略以：警察執行職務立場應是客觀公正。相對
    法庭亦是。但九十二年一月二日原審法院審理時，法院未採抗告人之陳述，且未
    經事後查證。案發時是交通尖時刻，且此路段為繁華夜市出入口云云。
二、本件抗告人即受處分人甲○○異議意旨略以：九十一年八月三十一日抗告人經過
    台北縣永和路時，遇到一位不盡職的員警，宣稱抗告人闖紅燈，依當時的情，
    抗告人於黃燈下動彈不得無法前進，等到可前進時，已經是紅燈，當時員警就說
    ：看到抗告人闖紅燈；這位員警不在十字路口指揮交通，竟然站在離十字路口約
    五十公尺外來值勤，問該員警他竟然離譜的回答：我只負責取締違規，在這條路
    上行駛必定壅塞（上下班），尤其是下班的時候，因它旁邊就有一個夜市。警察
    的目的是疏導交通重要還是開罰單重要，讓抗告人有些不解。事後提出申訴，竟
    然函覆說抗告人妨礙其他車輛通行，員警舉發並無不當，必須辦理繳納罰款結案
    。因此，抗告人提出異議，請求撤銷等語。原審法院則以本件受處分人即異議人
    甲○○駕駛車牌ＩＲＺ－一九二號自小客車於九十一年八月三十一日十八時十分
    於台北縣永和市○○路○段一七八號前闖紅燈，經警舉發之事實，有台北縣警察
    局舉發道路交通管理事件通知單一份附卷可稽，而受處分人上述違規事實明確，
    並有台北縣警察局永和分局九十一年十月三日永警裁字第０９１００００９９８
    號函一份附卷可佐。並經當日舉發之警員湯智元到庭結證稱抗告人確實有闖紅燈
    才舉發等語。並以警察為維持交通秩序，依法執行職務，立場應是客觀公正，且
    與抗告人素不相識，亦無宿怨，當無設詞誣攀之理，是其所為證言，應屬真實可
    信，抗告人所辯尚非可採。認原處分機關援引道路交通管理處罰條例第五十三條
    汽車駕駛人，行經有燈光號誌管制之交岔路口闖紅燈者，處新台幣一千八百元以
    上五千四百元以下罰鍰之規定，所為之處分，於法並無不合，駁回抗告人之異議
    。
三、查證人舉發之員警湯智元於本院結證稱：當天伊在永和路離永和路與永平路、大
    新街交岔路口約一百公尺處，抗告人沿永和路自交岔路口騎機車開過來。當時永
    和路方向號誌已經顯示紅燈，大家都停在停止線外，只有抗告人騎機車過來。當
    時車輛很多，但並無沿永和路行駛之車輛，於綠燈時駛入交岔路口內，轉紅燈後
    仍在交岔路口內之情形。且抗告人係騎機車，不會因車輛回堵被迫停於交岔路口
    內，至轉紅燈才自交岔路口內駛出等語。是抗告人確有右揭闖紅燈之違規行為，
    原審裁定駁回抗告人之異議，於法並無不合，抗告人之抗告為無理由，應予駁回
    。
四、依道路交通事件處理辦法第二十六條、刑事訴訟法第四百十二條，裁定如主文。
中        華        民        國  九 十 二  年     三     月   三十一   日
                                  臺灣高等法院臺中分院刑事第九庭
                                        審判長法  官  陳  筱  珮
                                              法官  康  應  龍
                                              法  官  趙  春  碧
右正本證明與原本無異。
不得再抗告。
                                              書記官  陳  文  琴
中        華        民        國  九 十 二  年     四     月     一     日
                                                                        Ｋ


司法院資訊處製作；財團法人民間司法改革基金會備份。
